# 请教关于收购资产包的问题，谢谢

提问人：我是外星人 时间：2016-07-28 20:11:45
A公司打算收购B公司，但是考虑到B公司有一定的税务和人力风险，所以决定新成立一个C公司，购买B公司的优质资产（如业务，销售渠道，专利等），不良资产不予收购，然后再注销B公司 请教这样是否可行？如果可行，财务上又如何操作呢？谢谢

回答人：chenyiwei
收购构成业务的资产以规避历史沿革和历史上的税务问题等瑕疵的做法还是比较常见。建议关注点： 1 、关注所收购的资产或资产负债组合是否构成企业合并准则所指的“业务”，是否构成业务的判断结论不同，会计处理也会有很大差异，如果构成业务，则按企业合并的原则处理（需注意判断是否为同一控制下）；如果不构成业务，则按资产购买进行会计处理即可； 2 、关注对所取得的项目中无形资产的识别和恰当估值问题（《企业会计准则解释第 5 号》第一条），如果只有收益法的整体作价，则应恰当地进行购买对价分摊。

提问人：我是外星人 时间：2016-07-29 15:33:34
陈版，应该是构成业务了（不是同一控制下），那也就是说这种情况下原有的税务等风险依然无法规避是吧？谢谢

回答人：chenyiwei
纳税主体是法人或单个经营主体，理论上资产转移不会导致税务风险的转移。所以使用资产收购或业务收购来规避主体在历史沿革、税法遵从等方面的瑕疵还是比较多见的做法。

提问人：我是外星人 时间：2016-07-30 19:48:19
陈版，那这个构成业务的资产包购买且原公司要注销，这个是合并吗？意思是按吸收合并来会计处理吗？收购价超过评估价的部分进资本公积吗？望指教，谢谢

回答人：chenyiwei
可以按业务合并（会计处理类似于吸收合并）处理。

提问人：我是外星人 时间：2016-07-31 10:32:25
陈版，不好意思，还有个问题想请将一下，就是A公司只打算收购B公司70%的股权，那如果成立新的C公司去吸收合并B公司的话，是否可以A公司和B公司的自然人股东共同出资成立C公司（A出资70%，B的自然人股东出资30%），然后再去收购B的优质资产。 请问这样操作是否可行？非常感谢

回答人：chenyiwei
应可以。